臺灣基隆地方法院刑事判決　　　　　　　100年度易字第388號
公　訴　人　臺灣基隆地方法院檢察署檢察官
被　　　告　吳勝安
　　　　　　林建興
上列被告因傷害等案件，經檢察官提起公訴（100年度偵字第366
1號），本院判決如下：
    主  文
本件公訴不受理。
    理  由
一、公訴意旨如附件起訴書記載。
二、按告訴乃論之罪，告訴人於第一審辯論終結前得撤回其告訴
    ，又告訴經撤回者，應諭知不受理之判決，並得不經言詞辯
    論為之，刑事訴訟法第二百三十八條第一項、第三百零三條
    第三款、第三百零七條分別定有明文。
三、查本件告訴人康維德、湯佩璋告訴被告二人傷害等案件，起
    訴書認被告均係觸犯刑法第三百零九條第一項之公然侮辱罪
    嫌、刑法第二百七十七條第一項之傷害罪嫌，依同法第三百
    十四條、二百八十七條之規定，須告訴乃論。茲據告訴人二
    人撤回告訴，有撤回告訴狀可稽，依照首開說明，本件爰不
    經言詞辯論，逕為諭知不受理之判決。
據上論斷，應依刑事訴訟法第三百零三條第三款、第三百零七條
，判決如主文。
中    華    民    國   100    年    10    月    13    日
                  刑事第二庭法    官  高偉文
以上正本證明與原本無異。
如不服本判決應於收受送達後10日內向本院提出上訴書狀，並應
敘述具體理由；其未敘述上訴理由者，應於上訴期間屆滿後20日
內向本院補提理由書（均須按他造當事人之人數附繕本）「切勿
逕送上級法院」。
中    華    民    國   100    年    10    月    13    日
                            書 記 官  郭廷耀
附件：
臺灣基隆地方法院檢察署檢察官起訴書
                                     100年度偵字第3661號
    被      告  吳勝安  男  41歲（民國○○年○月○○日生）
                        身分證統一編號：Ｚ000000000號
                        住基隆市○○區○○街72號
                        居基隆市○○區○○路87號2樓
                林建興  男  41歲（民國○○年○月○○日生）
                        身分證統一編號：Ｚ000000000號
                        住新北市萬里區野柳里東澳16之3號
上列被告等因傷害等案件，已經偵查終結，認應該提起公訴，茲
將犯罪事實及證據並所犯法條分敘如下：
        犯罪事實
一、吳勝安前因詐欺案件，經臺灣高等法院以96年度上易字第22
    71號判決判處有期徒刑1年2月確定，嗣經同法院裁定減刑為
    有期徒刑7月確定，於民國97年10月19日執行完畢。林建興
    於100年7月12日上午7時15分許，駕駛車牌號碼1557-ES號自
    用小客車載吳勝安，行經基隆市安樂區○○○路○道3號入
    口處，見康維德駕駛之車牌號碼3360-DW號自用小客車與陳
    國垣駕駛之車牌號碼141-C3號計程車發生擦撞，因雙方正等
    待警察到場處理，擋住後方車輛通行，吳勝安下車請康維德
    及陳國垣在地上標示記號先行移動車輛，康維德以警察仍未
    到場為由拒絕，吳勝安即基於公然侮辱之犯意，在上址不特
    定人得以共見共聞之場所，接續對康維德辱罵「他媽的」、
    「幹你娘」、「你娘」、「雞掰」，足以貶損康維德之人格
    及尊嚴，吳勝安走回林建興停車處，撥打電話催促警察前來
    處理，吳勝安與林建興見警察仍未到場，2人再一同下車質
    問康維德要否移車，吳勝安見康維德仍不願移車，基於傷害
    之犯意，出拳毆打康維德左臉1下，致康維德受有左臉頓挫
    傷之傷害，林建興亦衝到康維德面前，湯佩璋即擋在康維德
    與林建興中間，林建興基於傷害之犯意，用力抓住湯佩璋右
    手臂，致湯佩璋受有右上臂挫傷之傷害，康維德雙手將吳勝
    安與林建興往後推，喝叱林建興為何打湯佩璋，湯佩璋立即
    持手機錄影，林建興復基於公然侮辱之犯意，對康維德與湯
    佩璋辱罵「快開去那裡給人家幹」，足以貶損康維德與湯佩
    璋之人格及尊嚴，林建興並脫去上衣以胸膛頂康維德，吳勝
    安與林建興在警察尚未到場前即駕車離去。
二、案經康維德、湯佩璋訴由基隆市警察局第四分局報告偵辦。
        證據並所犯法條
一、證據名稱及待證事實：
┌──┬──────┬────────────────┐
│編號│證據名稱    │待證事實                        │
├──┼──────┼────────────────┤
│ 1  │被告吳勝安之│其否認上開犯行，辯稱：康維德先拉│
│    │供述        │其衣服，其才推康維德云云。      │
├──┼──────┼────────────────┤
│ 2  │被告林建興之│其否認有傷害犯行，辯稱：忘記有無│
│    │供述        │抓湯佩璋手臂云云，承認有說「開到│
│    │            │旁邊給人幹」。                  │
├──┼──────┼────────────────┤
│ 3  │告訴人康維德│全部犯罪事實。                  │
│    │、湯佩璋之指│                                │
│    │訴          │                                │
├──┼──────┼────────────────┤
│ 4  │證人陳國垣之│吳勝安、林建興有與康維德爭吵及拉│
│    │證詞        │扯之事實。                      │
├──┼──────┼────────────────┤
│ 5  │長庚醫療財團│康維德受有左臉頓挫傷之傷害，湯佩│
│    │法人基隆長庚│璋受有右上臂挫傷之傷害。        │
│    │紀念醫院診斷│                                │
│    │證明書2份   │                                │
├──┼──────┼────────────────┤
│ 6  │錄影光碟1片 │林建興在過程中稱「快開去那裡給人│
│    │、本署勘查筆│家幹」。                        │
│    │錄1份及翻拍 │                                │
│    │照片4張     │                                │
└──┴──────┴────────────────┘
二、核被告等所為，均係犯刑法第309條第1項之公然侮辱罪嫌及
    刑法第277條第1項之傷害罪嫌。被告等各自所犯上開2罪嫌
    間，犯意各別，罪名互異，請予分論併罰。被告吳勝安有犯
    罪事實欄所載之科刑紀錄，有刑案資料查註紀錄表1份在卷
    可按，其前受有期徒刑執行完畢，於5年內故意再犯有期徒
    刑以上之罪，為累犯，請依刑法第47條第1項之規定，加重
    其刑。
三、依刑事訴訟法第251條第1項提起公訴。
    此  致
臺灣基隆地方法院
中    華    民    國   100    年    9     月    1     日
                              檢察官  鄭  雅  方
本件正本證明與原本無異
中    華    民    國   100    年    9     月    7     日
                              書記官  沈  冠  宇
附錄所犯法條：
中華民國刑法第277條（普通傷害罪）
傷害人之身體或健康者，處 3 年以下有期徒刑、拘役或 1 千元
以下罰金。
中華民國刑法第309條（公然侮辱罪）
公然侮辱人者，處拘役或 3 百元以下罰金。
以強暴犯前項之罪者，處 1 年以下有期徒刑、拘役或 5 百元以
下罰金。